【裁判字號】    90,易,2184
【裁判日期】    901224
【裁判案由】    傷害
【裁判全文】
臺灣桃園地方法院刑事判決                          九十年度易字第二一八四號
    公  訴  人  臺灣桃園地方法院檢察署檢察官
    被      告  艾德華即
                甲○○○○  Ｓ.
右列被告因傷害案件，經檢察官提起公訴（九十年度偵字第一一一六三號），本院判
決如左：
    主  文
艾德華無罪。
    理  由
一、公訴意旨略以：被告艾德華（英文全稱甲○○○○  ＳＴＵＡＲＴ  ＥＤＷＡＲ
    Ｄ）與告訴人丙○○間因承租房屋修繕爭執，而於民國九十年四月二十日十一時
    二十分許被告基於普通傷害犯意，在桃園縣中壢市○○○街六十四號三樓租屋內
    ，徒手將告訴人丙○○推倒在地，並將丙○○雙手抓傷，使丙○○受有左手背瘀
    傷五乘二公分及臀部疼痛等傷害，因認被告涉有刑法第二百七十七條第一項傷害
    罪嫌。
二、按犯罪事實，應依證據認定之，無證據不得推定其犯罪事實。又不能證明被告犯
    罪者，應諭知無罪之判決，刑事訴訟法第一百五十四條、第三百零一條第一項分
    別定有明文；又所謂證據，須適於為被告犯罪事實之證明者，始得採為斷罪資料
    ，如未能發現相當證據，或證據不足以證明，自不能以推測或擬制之方法，以為
    裁判基礎，最高法院五十三年臺上字第二七五０號及四十年臺上字第八六號判例
    可資參照；再告訴人之告訴，係以使被告受刑事訴追為目的，是其陳述是否與事
    實相符，仍應調查其他證據以資審認，最高法院五十二年臺上字地一三００號判
    例參照。
三、本件公訴人認被告涉有上開犯嫌，其所依憑之理由無非係以告訴人指訴及附於偵
    查卷之行政院衛生署桃園醫院診斷證明書為主要論據。訊據被告固不否認曾於上
    揭時地與告訴人丙○○在上址見面並討論房屋修繕問題，惟堅詞否認涉有傷害犯
    行，辯稱：伊與丙○○商量房屋租賃問題時，係由其學生乙○○在場翻譯，後來
    因雙方無法達成共識，丙○○即氣沖沖地離開上址，伊與丙○○完全沒有肢體接
    觸，伊亦絕無傷害丙○○之行為等語。經查：被告與告訴人丙○○於前揭時地共
    同討論租賃問題時，被告並未動手打告訴人，亦未與告訴人發生任何爭執一節，
    業據證人即在場目擊者乙○○於本院九十年十一月十四日調查時結證稱：「‧‧
 ‧，約早上十一點多丙○○就來找被告，因為他們二人語言不通，所以我就負責
    替他們二人翻譯，他們兩人就是為了丙○○是否需要修理屋內物品以及被告是否
    需要在房子未修繕前付房租做討論，當天他們二人就只是為這個問題做討論而已
    ，被告並沒有罵丙○○也沒有對他動手，後來因為二人並沒有談妥，被告就請丙
    ○○先離開，丙○○本來在門口不想離開，但是後來還是自己離開了，丙○○進
    屋到離開我都有在場，我並沒有看到被告推丙○○或是打他。」、「他（即告訴
    人）是自己走出去的，當天被告完全沒有碰到丙○○的身體。」等語屬實，衡之
    證人乙○○與被告僅係師生朋友關係，於具結負偽證罪之心理壓力下仍於本院該
    次調查時屢稱被告於該日未曾出手傷害告訴人，且告訴人亦陳述證人乙○○確實
    全程在場，是證人前開證述足堪採信。雖告訴人丙○○迭次指稱其係遭被告抓手
    並推到門外跌倒致左手背瘀傷及擦傷約五×二公分，且臀部疼痛云云，並提出當
    日即九十年四月二十日行政院衛生署桃園醫院傷害診斷證明書一紙為證，惟查：
    據告訴人指稱其左手背之瘀傷及擦傷係遭被告以手抓拉所致，惟衡之診斷證明書
    上所記載之傷勢面積狀況，係長五公分寬二公分，此顯與遭人緊握抓傷所致之面
    積相間，是告訴人指稱其左手背之傷害係遭被告抓拉所致，已與驗傷單所示傷勢
    相左；再者，其復陳稱遭被告推倒致臀部受有傷害等語，惟查依告訴人所提供之
    診斷證明書上僅記載告訴人臀部疼痛，並未記載臀部受有何傷害，是尚難逕以上
    揭傷害診斷證明書，而認告訴人之臀部受有傷害。綜上，告訴人指稱之被推拉情
    節，既與其所提供之診斷證明書上傷勢相左，且在場證人亦證稱被告確未對告訴
    人有拉扯行為，是尚難僅憑告訴人之指訴，逕認其於九十年四月二十日所受之左
    手背瘀傷及擦傷，係遭被告傷害所致，是被告上開辯解足信為真。此外，復查無
    其他積極證據足資證明被告有何公訴人指訴犯行，被告被訴犯罪既屬不能證明，
    揆諸上開說明，爰應為被告無罪之諭知。
據上論斷，應依刑事訴訟法第三百零一條第一項，判決如主文。
本案經檢察官陳雅譽到庭執行職務
中      華      民      國    九十      年     十二     月    二十四    日
                                臺灣桃園地方法院刑事第六庭
                                    審判長法  官  周 政 達
                                          法  官  潘 進 順
                                          法  官  簡 婉 倫
右正本證明與原本無異。
如不服本判決，應於判決送達後十日內向本院提出上訴狀( 應附繕本 )，上訴於
臺灣高等法院。
                                          書記官  王 泰 元
中      華      民      國     九十     年     十二     月    二十八    日


司法院資訊處製作；財團法人民間司法改革基金會備份。
